# 建设公用资产如何进行账务处理？

提问人：308407037 时间：2019-09-02 09:17:41
请教陈版：
A、B 两公司（非关联方）为处于同一工业园区的电解铝企业，为确保各自自备电厂生产的电力能顺利并入电网，双方于 2018 年 9 月签订了变电站及供电线路共建协议，协议约定相关工程建设支出双方各承担 50%，线路产权双方共有，该工程于 2019 年 6 月 30 日完工并完成决算，工程支出合计 900 万元，由于A 公司为该工程建设时期的牵头方，工程施工企业向 A公司开具全额发票 900 万元，未向B 公司开具发票。
线路建设完成后，陆续有园区其他企业通过该线路接入电网，但由于供电部门负责该线路及设备的管理，A、B 两公司均无权干涉通过该线路接入电网的用电企业，亦无权向其他用电企业收取报酬，A 公司多次向当地供电公司申请，由当地电力公司购买该电力线路及设备，均未得到明确回复，电力公司是否及何时购买该电力线路存在不确定性。
请问，于 2019 年 6 月 30 日，A 公司应如何进行账务处理？
恳请陈总答疑解惑，非常感谢。

回答人：chenyiwei
由于 A 公司出资占该设备建设成本的 50%，但事实上只有部分使用权（将本企业自备电厂所发电力通过该设备上网），因此建议确认一项长期待摊费用——设施使用权，其成本为本企业实际投入的金额，摊销年限为该设施本身使用寿命和本企业预计受益年限两者中的较短者。无残值。